臺灣高雄地方法院刑事裁定              100年度易字第387號
抗  告  人  臺灣高雄地方法院檢察署檢察官
被      告  侯忠義
            陳順德
            孫宗驥
            孫瑞揚
上列抗告人因被告犯業務侵占等案件，對本院中華民國100 年8
月1 日裁定提起抗告，本院裁定如下：
    主  文
原裁定撤銷。
    理  由
一、按當事人對於法院之裁定有不服者，除有特別規定外，得抗
    告於直接上級法院；原審法院認為抗告有理由者，應更正其
    裁定，刑事訴訟法第403 條第1 項、第408 條第2 項前段分
    別定有明文。
二、抗告意旨略以：本院以抗告人於100 年7 月13日收受判決正
    本，上訴期間於同年月25日屆滿，卻遲至同年月26日始行上
    訴已逾上訴期間而裁定駁回上訴。然抗告人業於同年月25日
    以雄檢瑞杉100 請上263 字第789 號函檢送檢察官上訴書至
    本院，對本院100 年度易字第387 號判決提起上訴，並經本
    院收發室於同年月25日收件在案，上訴並未逾期，此有本院
    總收文簿影本附卷足憑，故本院認抗告人遲至同年月26日始
    行上訴，而裁定駁回上訴，顯有違誤，為此不服提起抗告，
    請求撤銷原裁定等語。
三、按上訴期間為10日，自送達判決後起算，刑事訴訟法第349
    條前段定有明文。經查，本院100 年度易字第387 號業務侵
    占等案件於100 年6 月30日宣判後，該判決於100 年7 月13
    日送達予抗告人收受等情，有本院送達證書1 紙在卷可稽，
    又因無庸扣除在途期間，是抗告人之上訴期間應於100 年7
    月25日（星期一）屆滿。嗣抗告人以上開函文檢送檢察官上
    訴書至本院而對上開判決提起上訴，而本院收發室已於100
    年7 月25日收受上開函文，有臺灣高雄地方法院檢察署100
    年8 月12日雄檢瑞杉100 抗4 字第874 號函所附之本院總收
    文簿影本1 紙可佐，雖該署前開雄檢瑞杉100 請上263 字第
    789 號函上本院收狀戳章之日期為100 年7 年26日，惟上訴
    人是否於法定期間內提起上訴，其認定標準應以法院實際收
    到上訴狀之日期為準，而本件既有本院總收文簿影本可證明
    抗告人確於上訴期間屆滿前將上訴書交付本院收受，自不受
    收文之行政作業程序影響，而認抗告人上訴已逾期。亦即，
    本件抗告人確係於法定期間內提起上訴無誤，原裁定誤認抗
    告人提起上訴已逾上訴期間，而駁回其上訴，即有未恰，是
    抗告人提起本件抗告為有理由，應由本院自行更正原裁定。
四、依刑事訴訟法第408條第2項前段，裁定如主文。
中    華    民    國   100    年    8     月    19    日
                刑事第十八庭  審判長法  官   黃宗揚
                                    法  官   鄭子文
                                    法  官   陳芸珮
以上正本證明與原本無異。
如不服本裁定，應於收受送達後5 日內向本院提出抗告狀。
中    華    民    國   100    年    8     月    22    日
                                    書記官   蔡淑貞